臺灣高等法院高雄分院刑事裁定
111年度聲再字第64號
再審聲請人  
即受判決人  王雲甄





上列聲請人因違反毒品危害防制條例案件，對於最高法院111年
度台上字第2148、2150號中華民國111年5月4日第三審確定判決
（原審案號：本院110年度上訴字第277、278號；第一審案號：
臺灣屏東地方法院109年度訴字第239、434號），聲請再審，本
院裁定如下：
    主  文
再審之聲請駁回。 
    理  由
一、再審聲請意旨略以：再審聲請人即受判決人王雲甄(下稱聲
    請人)因違反毒品危害防制條例第4條第2項之販賣第二級毒
    品罪，經臺灣屏東地方檢察署檢察官提起公訴，由臺灣屏東
    地方法院審理判決有期徒刑5年，聲請人不服向本院提出上
    訴，二審維持原判，因聲請人於偵審中配合調查且供其上游
    及毒品來源，得依毒品危害防制條例第17條第1項、第17條
    第2項減其刑責，但一審、二審並（未）依法減其刑責，為
    此，聲請再審，懇請准予（減刑），且參照刑事訴訟法第42
    0條為受判決人之利益，相關新事證後補理由等語。
二、按再審制度，係就確定判決認定事實錯誤而設之救濟方法，
    故聲請再審者，以該判決係實體上之確定判決為限，對於程
    序上之判決，自無聲請再審之可言（最高法院84年度台抗字
    第406號刑事裁判要旨參照）。又判決在第三審確定者，對
    於該判決聲請再審，除有刑事訴訟法第426條第3項前段所定
    情形外，應由判決之原審法院管轄，惟上級審法院係以上訴
    不合法，從程序上判決駁回上訴者，聲請再審之對象為原法
    院之判決，並非上級審法院之程序判決（最高法院93年度台
    聲字第2號刑事裁判要旨參照）。
三、經查，本件聲請人於「刑事再審聲請狀」之案號欄記載「11
    1刑主八字第394號」，於理由欄內記載「主旨：為最高法院
    刑事111台刑主八字第2150、394號毒品危害防制條例等罪上
    訴駁回聲請再審事，…」，狀末並附上最高法院111年度台上
    字第2148、2150號刑事判決，堪認聲請人係以「最高法院11
    1年度台上字第2148、2150號刑事判決」為本件再審之客體
    。然而，最高法院本件判決係以聲請人之上訴違背法律上之
    程式，而從程序上駁回其上訴，有卷附最高法院111年度台
    上字第2148、2150號刑事判決可參，則聲請人本件聲請再審
    ，於法不合，且無從補正，顯無依刑事訴訟法第429條之2規
    定，踐行聽取聲請人、代理人及檢察官之意見的必要，爰逕
    予駁回。
四、末按，刑事訴訟法第420條第1項第6款規定，有罪之判決確
    定後，因發現新事實或新證據，單獨或與先前之證據綜合判
    斷，足認受有罪判決之人，應受無罪、免訴、免刑或輕於原
    判決所認罪名之判決者，得為受判決人之利益聲請再審。而
    所謂「免刑」，係指絕對及必要免除其刑而言，如屬任意或
    相對免除其刑之規定，則不在此之列。又「輕於原判決所認
    罪名」，係指應受較輕罪名之判決而言，至宣告刑之輕重，
    或同一罪名有無加減刑罰事由者，僅屬量刑或影響科刑範圍
    而已，其罪質不變，自無准予再審之餘地（最高法院109年
    度台抗字第742號裁定意旨參照）。另按毒品危害防制條例
    第17條第1項之減輕或免除其刑之寬典，如何選擇，法院有
    裁量之權，與必免除其刑者有異，並非「應受免刑之判決」
    ，自不得據為聲請再審之原因（最高法院108年度台抗字第1
    297號裁定意旨參照）。本件聲請人主張其犯毒品危害防制
    條例第4條第2項之罪，於偵審中配合調查，並供出上游及毒
    品來源，應依毒品危害防制條例第17條第1項、同條第2項減
    輕或免除其刑。然此一主張即便成立，仍係就同一罪名請求
    刑度之減輕或免除，其罪名並未變動，且並非法定必應免除
    其刑之情形。是其所陳再審事由，亦與刑事訴訟法第420條
    第1項第6款規定之要件不符，從形式上觀察，明顯可以判斷
    ，顯無理由，因認無踐行通知聲請人到場並聽取檢察官意見
    等程序，確認聲請人是否將本件再審客體更正為本院110年
    度上訴字第277、278號刑事判決之必要，附此敘明。　
五、據上論斷，應依刑事訴訟法第433條，裁定如主文。
中　　華　　民　　國　　111 　年　　10　　月　　28　　日
                  刑事第八庭    審判長法  官　邱明弘
                                      法  官　黃宗揚
                                      法  官　林書慧
以上正本證明與原本無異。
如不服本裁定應於送達後5日內向本院提出抗告狀。
中　　華　　民　　國　　111 　年　　10　　月　　28　　日
　　　　　　　　　　　　　　　　　　　書記官  林昭吟